【裁判字號】    98,聲,1160
【裁判日期】    980930
【裁判案由】    返還提存物
【裁判全文】
臺灣桃園地方法院民事裁定            98年度聲字第1160號
聲  請  人  臺灣新光商業銀行股份有限公司
                        27、.
法定代理人  丙○○
代  理  人  戊○○
相  對  人  乙○○
                        號
            甲○○
            丁○○
上列當事人間聲請返還擔保金事件，本院裁定如下：
    主  文
聲請駁回。
    理  由
一、聲請意旨略以：聲請人因給付借款事件，前依本院95年度裁
    全字第7391號民事裁定，為擔保對相對人財產之假扣押，曾
    向本院以95年度存字第4984號提存事件提存新臺幣（下同）
    16萬元為擔保金，並聲請本院以95年度執全字第4218號強制
    執行事件實施假扣押相對人之財產在案。就相對人乙○○、
    甲○○部分，於假扣押實施前撤回執行，並經本院核發執行
    前撤回證明書；此外，聲請人業已取得假扣押本案之支付命
    令確定（即本院97年度司促字第1487號支付命令），且上開
    提存事件業經聲請人定20日以上之期間催告相對人行使權利
    ，而相對人亦未行使，爰依民事訴訟法第104 條第3 項之規
    定，請求返還擔保金等語。
二、相對人乙○○、甲○○部分：
    (一)按擔保提存之提存人於提存後，於假扣押、假處分、假執
      行經裁判後未聲請執行，或於執行程序實施前撤回執行之
      聲請，提存法第18條第1 項第3 款定有明文。
    (二)經查，聲請人為擔保對相對人財產假扣押之執行，曾依本
      院95年度裁全字第7391號民事裁定，向本院以95年度存字
      第4984號提存事件提存16萬元之擔保金，並以本院95年度
      執全字第4218號假扣押強制執行事件，聲請強制執行等情
      ，業經聲請人提出本院95年度存字第4984號提存書暨國庫
      存款收款書、95年度裁全字第7391號民事裁定暨假扣押聲
      請書、本院95年度執全梅字第4218號執行前撤回證明書各
      1 份為證，復經本院依職權調閱上開卷宗查閱無訛，是此
      部分之事實堪以認定。又聲請人於辦理上開提存後，僅對
      相對人丁○○實施假扣押強制執行，並未對相對人乙○○
      、甲○○實施假扣押強制執行等情，除據本院依職權調取
      本院95年度執全字第4218號卷宗核閱無訛，並取得本院民
      事執行處核發之未執行證明書在卷可稽。揆諸上開提存法
      第18條第1 項第3 款規定，聲請人即可逕向本院提存所聲
      請取回提存物，毋庸聲請本院裁定，是聲請人此部分之聲
      請，於法無據，應予駁回。
三、相對人丁○○部分：
    (一)按訴訟終結後，供擔保人證明已定20日以上之期間，催告
      受擔保利益人行使權利而未行使，或法院依供擔保人之聲
      請，通知受擔保利益人於一定期間內行使權利並向法院為
      行使權利之證明而未證明者，法院應依供擔保人之聲請，
      以裁定命返還其提存物，民事訴訟法第104 條第1 項第3
      款，定有明文。另依同法第106 條前段規定，上開規定，
      於其他依法令供訴訟上之擔保者準用之。所謂「訴訟終結
      」，宜從廣義解釋，包括執行程序終結在內。故債權人於
      執行程序終結後，定20日以上之期間催告受擔保利益人行
      使權利而未行使者，法院即得依上開規定裁定准許返還提
      存物。
    (二)經查，聲請人上開主張，已據其提出內湖郵局第02082 號
      存證信函及其回執各1 份為證，惟查，相對人丁○○之戶
      籍址設於桃園縣平鎮市○○路南勢2 段346 巷85號，此有
      其戶籍資料附於本院97年度促字第1487號支付命令卷可稽
      ，而觀聲請人所提出之存證信函送達相對人丁○○之住址
      ，雖記載：桃園縣平鎮市○○路南勢2 段346 巷85號、桃
      園縣中壢市○○○○街79之2 號2 址，惟僅提出上開存證
      信函送達於桃園縣中壢市○○○○街79之2 號之回執證明
      ，而未提出其已合法通知相對人丁○○行使權利之存證信
      函送達於相對人丁○○上開戶籍址之證明文件，足見聲請
      人前揭通知行使權利之函件並未合法送達予相對人丁○○
      ，自難認相對人丁○○已受限期通知行使權利而未行使。
      依上說明，本件聲請顯與前揭法條所定要件不符，應予駁
      回。
四、爰裁定如主文。
中    華    民    國    98    年    9     月    30    日
                  民事第三庭  法  官  陳心婷
以上正本證明與原本無異。
如對本裁定抗告須於裁定送達後10日內向本院提出抗告狀，並應
繳納抗告裁判費新台幣1,000 元。
                              書記官  林君燕
中    華    民    國    98    年    9     月    30    日


司法院資訊處製作；財團法人民間司法改革基金會備份。
